ubung3/phon_rules_moenkemann.regex
!Phonetische Regeln anhand der Daten im Aufgabenblatt S-FST-WS2018-190122
!wegen UTF8-Inkompatibilität werden folgende Zeichen ersetzt:
!  %?=Ɂ , I=ɨ , N=ŋ , E=ə, L=lʲ

!Tilgung von "Ɂ" vor Nasalen, Plosiven und Liquiden
[ %? -> 0 || _[ m | n | N | b | t | c | k | %? | l | L ] ];

!Tilgung von "m" vor m
[ m -> 0 || _m ];

!Tilgung von "ŋ" vor Nasalen und Liquiden
[ N -> 0 || _[ m | n | N | l | L ] ];

!Alternierung von "ŋ" zu "n" vor Plosiven
[ N -> n || _[ b | t | c | k | %? ] ];
